臺灣高等法院刑事判決　　　　　　　　　　　九十三年度重上更(三)字第一五二號
　　上　訴　人　臺灣士林地方法院檢察署檢察官
　　被　　　告　乙○○
　　被　　　告　甲○○
　　共　　　同
　　選任辯護人　洪貴參律師
　　　　　　　　陳世偉律師
右上訴人，因被告違反山坡地保育利用條例案件，不服台灣士林地方法院，八十五年
度訴字第四八九號，中華民國八十五年十一月二十二日第一審判決（起訴案號：台灣
士林地方法院檢察署八十四年度偵字第九七０三號）提起上訴，經判決後，由最高法
院第三次發回更審，本院判決如左：
    主  文
上訴駁回。
    理  由
一、公訴意旨略以：被告乙○○業土地代書，明知山坡地之開發道路，應先擬具水土
    保持計畫，送請各該目的事業主管機關核定並監督實施，竟於民國八十四年八月
    間，知悉黃偷算甫買受坐落於臺北縣大八里岔渡船頭小段（實為臺北縣八里鄉○
    ○里○段渡船頭小段─下同，並逕以地號表示）第三四二地號農地，向臺北縣八
    里鄉公所申請自耕農身分，因上開三四二號土地上有由公路通過六四二之五號旱
    地，行經該三四二號農地，而達於六四二之二號旱地、六四二號旱地等山坡地之
    既存道路，該自耕農身分之申請遭駁回，須將三四二號地段土地移去，為達使黃
    偷算申請得自耕農身分之目的，竟自為六四二之三土地權利人徐燕青、第六四二
    之二、第六四二號土地所有人黃偷算所定遷路「協議書」之見證人，並任該協議
    書所定：黃偷算應選任代為辦理遷建時應向該管公所、縣政府接洽事務之土地代
    書，詎被告乙○○被選任為代書後，未依其專業所知及協議書所負責任，擬具水
    土保持計畫送核，即逕向洪光雄僱用挖土機一部，於八十四年十月十五日起，與
    由洪光雄派任之挖土機司機即被告甲○○基於二人間之犯意聯絡及行為分擔，在
    上開六四二之三號土地東北界位置、六四二之二號土地濫行開挖達八處，各為０
    ‧００一０、０‧００三四、０‧００一四、０‧二八一六、０‧０一０二、０
    ‧０二八八、０‧０一五七、０‧０一０二、０‧三五二五公頃，且於上開土地
    東界山坡地斜側，未作任何防止經彼等開挖之土地邊界水土流失之設施，或僅在
    其右低地之斜坡之一部分，用不能防範水土流失之大石，以土法堆砌作為擋土墻
    ，致生公共危險，案經臺北縣警察局蘆洲分局報請偵辦，因認被告乙○○及甲○
    ○均涉犯山坡地保育利用條例第三十五條第三項之罪嫌云云。
二、檢察官認被告乙○○、甲○○涉犯山坡地保育利用條例第三十五條第三項之罪嫌
    ，無非以：(一)被告乙○○、甲○○共同開發道路已施挖之六四二之三、六四二
    之二號旱地，均係山坡地保育利用條例所稱山坡地，依該土地之位置、型態觀之
    ，亦易明知其為山坡地，有臺北縣政府八十四年十二月四日八四北府農六字第四
    三六六七九號函及現場勘驗相片附卷足稽。(二)被告乙○○、甲○○開挖前後，
    尚未經擬具水土計畫送核等情，亦為被告乙○○、甲○○是認屬實。(三)前揭開
    挖面積，亦有經臺灣士林地方法院檢察署檢察官囑請臺北縣淡水地政事務所測量
    所得「複丈成果圖」可參。(四)被告乙○○、甲○○施工之土地東界係一斜坡地
    ，該地業經開挖，已無植生情形，而被告等用以擋土之大石，石堆間隙甚大，接
    合不穩，僅係以土法為之，亦經勘驗歷歷，著有勘驗筆錄，復攝有現場相片可按
    ，衡情實足認已致生公共危險云云，為其主要論據。訊據被告乙○○堅決否認有
    何檢察官所指之違反山坡地保育利用條例犯行，被告乙○○辯稱：當初要開始施
    作之時，為使車輛方便進入施作之地方堆砌石塊，乃先將道路整地拓寬，不久為
    警取締，即未繼續施作，因道路之寬度及長度均未逾規定，所以並不需要擬具水
    土保持計畫書送核，況本案已逾十年，該地區之土地並沒有發生任何水土流失而
    有致生公共危險之虞；被告甲○○經本院合法傳喚無正當理由並未到庭，惟據被
    告甲○○於本院調查時辯稱：我是受乙○○之僱佣去開挖的，以我的經驗那只是
    一般開路，我根本不知有何違法等語。經查：
(一)被告乙○○、甲○○所開發之土地所佔用之地號及面積詳如附件二所示─檢察官
    於八十四年十二月八日會同台北縣淡水地政事務所於偵查中前往現場勘驗及測量
    結果，共佔用六四二、六四二之五、六四二之一、六四二之二、三四一、六四二
    之三、三四二、六四二之一號地號土地，各為０‧００一０、０‧００三四、０
    ‧００一四、０‧二八一六、０‧０一０二、０‧０二八八、０‧０一五七、０
    ‧０一０二、０‧三五二三公頃，此有勘驗筆錄及台北縣淡水地政事務所八十四
    年十二月十五日北縣淡地二字第八四０一一五五九號函附之複丈成果圖各一紙在
    卷可稽（見九七０三號偵查卷第四十九、五十三、五十四頁，即附件一）；原審
    復於八十五年六月十三日前往現場勘驗結果，認為六四二之二號土地被開挖築路
    之範圍，並非如偵查卷第五十四頁之複丈成果圖所示，包括甲、乙、丙、丁、戊
    、己、庚、辛各部分，六四二之二號土地北端（即地勢較低部分）為菜園，並未
    被開挖過，此有勘驗筆錄一紙在卷可稽（見原審卷第二十六頁）；嗣本院前審於
    八十六年四月十一日會同台北縣淡水地政事務所前往現場勘驗結果，認為六四二
    之二地號土地開挖欲築路之範圍如原審八十五年六月十三日勘驗筆錄所示，長約
    七十公尺、寬約三公尺之面積（約三一０平方公），並非如偵查卷第五十四頁之
    複丈成果圖，且測量結果，僅佔用六四二之二、六四二之三地號土地，各為０‧
    ０二０九、０‧００九九公頃，此有勘驗筆錄及台北縣淡水地政事務所八十四年
    十二月十五日北縣淡地二字第八四０一一五五九號函附之複丈成果圖各一紙在卷
    可稽（見本院上訴卷第三十三、九十三頁，即附件二）。據上所述，檢察官認為
    被告乙○○、甲○○所佔用之土地高達八筆，面積共三千五百二十三平方公尺，
    而原審及本院前審均認定被告乙○○、甲○○所佔用之土地面積，未若如檢察官
    所認定之廣闊，僅佔用土地二筆，面積共三百零八平方公尺，彼此出入甚大，然
    觀諸檢察官之勘驗筆錄，僅簡略載明：「一、靠近六四二之二地號之土地，現未
    作任何水土保持，也無作防護堤，在轉角處右界堆了大石，即在道路邊線。二、
    現場拍照存證」等語，並未記載檢察官如何確定被告乙○○、甲○○開挖整地之
    範圍（遑論未經被告乙○○、甲○○確認其開挖整地範圍），亦未記載檢察官如
    何具體指示地政測量人員施測，則本件地政測量人員據以施測之基礎是否正確，
    已堪質疑，且比對檢察官勘驗現場所拍攝之現場照片（見九七０三號偵查卷第五
    十至五十一頁），與原審承審法官勘驗現場所拍攝之現場照片（見原審卷第二十
    八至三十頁），二者拍攝之對象均為一大片泥土，單從照片所顯示之內容，可以
    明顯觀察出原審勘驗時在現場之石塊較偵查勘驗時為多，至於何者所拍攝之開挖
    整地面積較大，似無極大之差異，尚難從照片中予以明顯區分，然原審勘驗筆錄
    卻明確載明被告乙○○、甲○○開挖整地之範圍並非如偵查卷第五十四頁之複丈
    成果圖所示，包括甲、乙、丙、丁、戊、己、庚、辛各部分，本院前審前往勘驗
    ，亦認同原審勘驗結果，並明確認定被告乙○○、甲○○開挖整地之面積為長約
    七十公尺、寬約三公尺（約三一０平方公尺），經台北縣淡水地政事務所依本院
    前審法官指示具體測量範圍後，測量結果佔用六四二之二、六四二之三地號土地
    ，各為二０九、九十九平方公尺（共計三０八平方公尺），且證人即查獲本件之
    警員周芳雄、李進安於本院前審調查時復到庭一致結稱其於查獲時，被告乙○○
    、甲○○開挖之範圍係在墳墓之間，僅十幾坪左右等語（見本院上訴卷第一０六
    頁背面、第一０七頁），然觀諸卷附之現場照片所示，被告乙○○、甲○○所開
    挖整地之範圍，絕非僅止於十餘坪，但查獲員警周芳雄、李進安所證述之開挖整
    地之面積與原審及本院前審所認定之開挖整地面積較為接近，故本院綜合原審及
    本院前審勘驗筆錄之記載較諸檢察官勘驗筆錄之記載為詳實，其測量所據之基礎
    較為明確，測量結果自較足以採信，且本院前審囑託測量之占用面積亦與證人周
    芳雄、李進安之證述較為接近，此外復查無其他證據足以證明被告乙○○、甲○
    ○所開挖整地之面積確有如檢察官所指訴之高達三千五百二十三平方公尺，本於
    罪證有疑，利於被告之原則，被告乙○○、甲○○開挖整地之範圍，應以本院前
    審囑託台北縣淡水地政事務所測量之結果為基準，即乙○○、甲○○係佔用六四
    二之二、六四二之三地號土地，各為０‧０二０九、０‧００九九公頃，檢察官
    起訴認為尚有佔用六四二、六四二之五、六四二之一、三四一、三四二、六四二
    之一號地號土地，實乏依據。
(二)六四二之二、六四二之三地號土地係屬山坡地保育利用條例所稱之山坡地─早在
    六十九年間即由臺灣省政府依據行政院六十八年十一月二十一日台（六八）經字
    第一一七０一號函以六十九年二月六日六九府農山字第一二０一六六號公告臺灣
    省山坡地保育利用範圍，而臺灣省山坡地保育利用範圍即詳如公告附表之「臺灣
    省山坡地範圍地段明細表」，同時並將行政院核定山坡地保育利用範圍圖（比例
    尺五萬分之一）及山坡地保育利用範圍界址參考圖（四千八百分之一）各一份存
    放臺灣省政府農林廳山地農牧局與各該縣市政府（臺南市、澎湖縣除外）農林局
    （科）或建設局及各該鄉鎮市區公所建設課，以供閱覽，復因水土保持法於八十
    三年五月二十七日公布實施，臺灣省政府依行政院八十五年一月十三日台八十五
    農字第０一三三五號函以八十五年三月六日八五府農水字第一二三一四號公告上
    開依山坡地保育利用條例第三條規定劃定並報奉行政院核定後公告之山坡地，經
    依水土保持法第三條第二款規定報奉行政院核定同意沿用列為水土保持法所稱之
    山坡地，此有台灣省政府六十九年二月六日府農山字第一二０一六六號公告、八
    十五年三月六日八五府農水字第一二三一四號公告、行政院八十五年一月十三日
    台八十五農字第０一三三五號函（見本院上更二卷第一０二至一０七頁）及行政
    院農業委員會九十三年九月六日農授水保字第０九三一八一九八五七號函等件在
    卷可稽，故六四二之二、六四二之三地號土地於被告乙○○、甲○○行為時係屬
    山坡地保育利用條例所稱之山坡地（因被告乙○○、甲○○之開挖整地行為係於
    八十四年十月間，而上開六四二之二、六四二之三地號之土地係於八十五年間始
    經行政院核定及前台灣省政府公告為水土保持法所規定之山坡地，故被告乙○○
    、甲○○之行為尚無併涉犯水土保持法之情事，以下僅就被告乙○○、甲○○有
    無違反山坡地保育利用條例犯行予以論述）。
(三)被告乙○○、甲○○係六四二之二、六四二之三地號土地之經營人─復依六四二
    之二、六四二之三地號土地登記謄本（見本院上更二卷第一二九、一三０頁）所
    示，六四二之二地號土地係屬黃偷算所有，六四二之三地號土地係屬徐吉宗所有
    。被告乙○○、甲○○開挖整地所佔用之六四二之二地號土地，已經黃偷算同意
    開挖築路，另六四二之三地號土地，亦徵得所有權人徐吉宗之同意，亦經被告乙
    ○○供承在卷，並據黃偷算於本院更二審到庭證實（見本院上更二卷第一六九、
    一七０頁），復有黃偷算、徐吉宗同意書（徐吉宗所立同意書僅限第六四二之三
    號旱地）及遷路「協議書」附卷足憑（見九七０三號偵查卷第七十一、三十一頁
    ），故被告乙○○、甲○○係屬有使用六四二之二、六四二之三地號土地權源之
    人，此核與行為時山坡地保育利用條例第三十四條在他人山坡地內擅自墾殖、設
    置工作物罪，所謂「擅自」係指未經土地所有權人同意或授權而擅行使用之構成
    要件有所不同。惟依行為時山坡地保育利用條例第十條規定：「左列經營或使用
    山坡地人，於其經營或使用範圍內，應實施水土保持處理與維護：四、道路修建
    、養護人．．．九、其他經營或使用山坡地之人」，被告乙○○、甲○○雖非六
    四二之二、六四二之三地號土地之所有人，惟被告乙○○為六四二之三土地權利
    人徐燕青、第六四二之二號土地所有人黃偷算所定遷路「協議書」之見證人，並
    任該協議書所定：黃偷算應選任代為辦理遷建時應向該管公所、縣政府接洽事務
    之土地代書，負責處理遷移、修築農路作業，而被告乙○○被選任為代書後，擬
    於第三四二地號農地邊界修築另一新農路，完成後取代鋪設混凝土路面之既存道
    路，即逕向洪光雄僱用挖土機一部，於八十四年十月十五日起，由洪光雄派任之
    挖土機司機即被告甲○○在六四二之三、六四二之二地號土地開挖，業如前述，
    則被告乙○○、司機甲○○就六四二之二號及第六四二之三號土地部分，應屬行
    為時山坡地保育利用條例第十條所定山坡地之經營人、使用人，洵可認定。
(四)被告乙○○、甲○○未先擬具水土保持計畫書送核─按於山坡地開發建築、興建
    水庫、道路、採礦或堆積土、石、經營遊憩用地、設置墓地、處理垃圾等廢棄物
    及其他開挖整地者，應先擬具水土保持計畫，送請各該目的事業主管機關核定，
    又違反上開規定未先擬具水土保持計畫，而擅自經營使用山坡地致生公共危險者
    ，處六月以上五年以下有期徒刑，得併科五萬元以下罰金，行為時山坡地保育利
    用條例第三十條第一項、第三十五條第三項分別定有明文；又依卷附之台北縣政
    府八十五年一月六日八四北府農六字第四六五七四三號函載：山坡地興建道路凡
    寬度超過二‧五公尺，或長度一百公尺以上者，應先擬具道路水土保持計畫，送
    審核後始得為之（見九七０三號偵查卷第六十七頁），依該公函之反面解釋，倘
    行為人興建道路寬度未超過二．五公尺或長度未達一百公尺以上者，即得免具水
    土保持計畫。本件被告乙○○、甲○○為六四二之二、六四二之三地號土地之經
    營人、使用人於興建道路、開挖整地前，本應先擬具水土保持計畫書，惟未擬具
    水土保持計畫送核等情，業據被告乙○○、甲○○是認屬實，惟辯稱其等於前揭
    山坡地上欲挖地興築之道路，其寬度並未達二點五公尺，長度亦未達一百公尺，
    故毋庸擬具水土保持計畫送請主管機關核定云云。然被告乙○○、甲○○所開挖
    道路之面積，寬度已逾二．五公尺，此經被告甲○○、乙○○分別陳述在案（九
    七０七號偵查卷第四頁背面、第六十九頁背面），亦有本院前審之勘驗筆錄可稽
    （見本院上訴卷第三十三頁），且本院囑託台北縣淡水地政事務所將複丈成果圖
    上開挖處及地籍圖上設計之道路，依比例尺一千二百分之一換算其最寬度，最寬
    部分達四點五公尺，前後兩點直接距離達六十九公尺，已逾二．五公尺，亦有台
    北縣淡水地政事務所八十九年九月十四日八九北縣淡地二字第○一○五五七號函
    及所附之複丈成果圖可稽（見本院上更一卷第四十八、四十九頁），被告乙○○
    、甲○○辯稱其「開挖之寬度未達二‧五公尺」云云，尚無足取。又上開台北縣
    政府公函係針對黃偷算於本件案發後所申請擬築造擋土牆事，所為答覆，其上載
    述所提出申請並未標示欲開闢道路之長度、寬度，須另檢附有關資料等情，而並
    未提及本件所開挖土地，不須先擬具道路水土保持計畫，送主管機關審核（見九
    七０三號偵查卷第六七頁）。被告乙○○、甲○○所辯本件依法不須擬具水土保
    持計畫送請主管機關核定云云，亦有未合。足認被告乙○○、甲○○未先擬具水
    土保持計畫，送請各該目的事業主管機關核定並監督實施，於法有違。
(五)被告乙○○、甲○○之開挖整地行為尚難認已致生公共危險─本案之重點在於行
    為時山坡地保育利用條例第三十五條第三項規定之是否致生公共危險，而所謂致
    生公共危險，依據最高法院針對數例「致生公共危險」所為之判決，均認係指有
    發生具體公共危險之事實存在，非僅以有足以生損害之虞之抽象危險（附錄最高
    法院七十八年度台上字第七五六號判決要旨「按山坡地保育利用條例第三十五條
    第三項之罪，必須已發生具體公共危之結果，始克成立，否則僅屬行政罰鍰範疇
    ，此觀該法條第一項第四款第三項自明。原判決事實欄對於上訴人等採取土石之
    結果，僅籠統載稱致生公共危險，並未明確記載已發生何種具體公共危險，自難
    資以適用法律」、七十九年度台上字第五二四八號判決要旨「山坡地保育利用條
    例第三十五條第三項之罪係以有違反第三十條第一項規定未先擬具水土保持計劃
    ，或水土保持計劃未經核定而擅自經營使用山坡地或未依核定計劃實施水土保持
    之情形，致生公共危險者，為構成要件，而所謂致生公共危險者係指有具體之危
    險，而處罰其結果責任。此項致生之具體危險，必須在事實欄內明白認定，詳細
    記載，其論罪科刑始有根據」、八十三年度台上字第二七八四號判決要旨「按違
    反山坡地保育利用條例第三十五條第三項規定，除須於山坡地開發建築、興建道
    路及開挖整地者，未先擬具水土保持計劃或水土保持計劃未經送請目的事業主管
    機關會同主管機關核定並監督實施而擅自經營使用山坡地或未依核定計劃實施水
    土保持者外，尚須致生公共危險始足當之。所謂致生公共危險，係指在客觀上已
    有發生具體公共危險之事實存在為必要，雖不必達於已發生實害之程度，但亦非
    僅以有足以生損害之虞之抽象危險為已足，其程度係介於已發生實害結果及抽象
    危險之間」、八十三年度台上字第六五八號判決要旨「山坡地保育利用條例第三
    十五條第三項第一項第四款中未先擬具水土保持計劃而擅自經營使用山坡地致生
    公共危險罪，須以有致生公共危險之結果始予處罰，係採具體危險制，原判決雖
    認定上訴人任令周春季等人傾倒廢土，基方有可能崩塌，危及下方東吳大學、實
    踐家政專科學校及其師、生等之生命、財產安全，致生公共危險，但對於究有何
    具體之公共危險之結果並未認定，如僅為有可能崩塌危及安全，尚難謂已致生公
    共危險，自不能論以該罪」、八十五年度台上字第一○九八號判決要旨「山坡地
    保育利用條例第三十五條第三項、第一項第四款中未先擬具水土保持計劃，而擅
    自經營使用山坡地致生公共危險罪，除須於山坡地開發建築，興建道路及開挖整
    地者，未先擬具水土保持計劃，或水土保持計劃未經送請目的事業主管機關會同
    主管機關核定，並監督實施而擅自經營使用山坡地，或未依核定計劃實施水土保
    持外，尚須致生公共危險始足當之。所謂致生公共危險，係指在客觀上已有發生
    具體之公共危險，雖不必達到已發生實害之程度，但亦非僅以有足以生損害之虞
    之抽象危險為已足。原判決雖認定上訴人擅自經營使用山坡地，於前揭山坡地盜
    採土石，並有致其挖掘之土石，經雨水沖刷後造成該土地邊坡坍塌及土石崩落之
    虞，致生公共危險云云。但對於究有何具體之公共危險並未明確認定，如僅為有
    可能崩塌危及安全，尚難謂已生公共危險，自不能論以該罪」）。本件檢察官勘
    驗筆錄僅載明：「靠近六四二之二地號之土地，現未作任何水土保持，也無作防
    護堤，在轉角處右界堆了大石，即在道路邊線」等語，檢察官於勘驗時認被告乙
    ○○、甲○○有以大石堆砌之土法作為擋土牆，有其勘驗筆錄可稽，但無何致生
    公共危險之具體事證，於起訴書亦僅載明「致生公共危險」，亦無致生公共危險
    之具體事證，原審勘驗筆錄就土地現況記載：「欲築路之邊線大部分已經用大石
    塊築有駁崁，依現場所見可能使少部分泥土流失，但尚不致使大量土石流失，如
    道路修築完成，路面舖設柏油或水泥，即不致發生水土流失」等語（見原審卷第
    二十六頁），本院前審勘驗筆錄就土地現況記載：「依現場所見，開挖面積不大
    ，僅將原不平土地表面予以補平而已，尚不致使大量土石流失，如道路修築完成
    ，路面舖設柏油或水泥，即不致發生土石流失」等語（見本院上訴卷第三十三頁
    ），況負責承辦本案山坡地之主管機關即臺北縣政府農業局職員林耀昌於本院前
    審證稱沒有移送本案，不清楚實際情形（見本院上訴卷第七十七、九十頁），台
    北縣政府亦函稱無被告乙○○、甲○○於六四二之二、六四二之三地號土地開挖
    整地違反山坡地保育利用條例案件之紀錄，亦有臺北縣政府八十六年五月十六日
    八六北府農六字第一七一八九六號函一紙可參（見本院上訴卷第五十一頁），且
    本院函請台北縣政府查明被告乙○○、甲○○開挖整地之區域，自八十五年起迄
    今有無因颱風或豪雨之沖刷，造成該地區水土大量流失，致釀成災害之情形，據
    復以：「本案經查尚無致生水土流失，釀成災害之紀錄」，此有臺北縣政府九十
    三年九月二十三日北府農山字第０九三０六四三六一七號函一紙在卷可稽，倘該
    地區已因被告乙○○、甲○○開挖整地行為而致水土流失釀成災害，衡情臺北縣
    政府豈會未接獲任何民眾之陳情或巡山員之舉報，足認本件土地歷經數年數次颱
    風之侵襲，亦無何致生公共危險之事證，是揆諸上述最高法院判決之要旨，尚難
    認被告乙○○、甲○○開挖整地之行為，已致生公共危險，此與行為時山坡地保
    育利用條例第三十五條第三項所定犯罪之構成要件有間。
三、綜上所述，被告乙○○、甲○○未擬具水土保持計畫書送核，擅行在六四二之二
    、六四二之三地號土地開挖整地之行為，因尚未致生公共危險，依行為時山坡地
    保育利用條例第三十五條第二項之規定，乃主管機關應限期改正及行政罰之問題
    ，而非刑罰範疇，原判決以被告乙○○、甲○○所為係屬不罰之合法行為（應更
    正為不能證明被告犯罪）而為無罪之諭知，並無不合，公訴人上訴意旨略以被告
    乙○○、甲○○開挖整地面積計達０．三五二二公頃，被告乙○○、甲○○施工
    前依法應先擬具水土保持計畫送核，按核定施工，或施工前先實施水土保持行為
    ，本件被告乙○○、甲○○行為，已生對公共發生危險之危險存在，已該當致生
    公共犯罪之義，原判決認事用法尚嫌未洽云云，然查被告乙○○、甲○○之所為
    與行為時山坡地保育利用條例第三十五條第三項犯罪之構成要件既有未合，檢察
    官之上訴即為無理由，應予駁回。
四、被告甲○○經合法傳喚無正當理由未到庭，爰不待其陳述，逕行判決。
據上論斷，應依刑事訴訟法第三百六十八條、第三百七十一條，判決如主文。
本案經檢察官呂光華到庭執行職務。
中　　　華　　　民　　　國　　九十三　　年　　　十　　　月　　 十三 　　日
                              臺灣高等法院刑事第二十四庭
                                  審判長法  官  陳  貽  男
                                        法  官  陳  憲  裕
                                        法  官  徐  世  禎
右正本證明與原本無異。
檢察官如不服本判決，應於收受送達後十日內向本院提出上訴書狀，其未敘述上訴之
理由者並得於提起上訴後十日內向本院補提理由書（均須按他造當事人之人數附繕本
）。
                                        書記官   陳  玲  憶
中　　　華　　　民　　　國　　九十三　　年　　　十　　　月　　 十四 　　日
